臺灣屏東地方法院刑事判決　　　　　　　　　　　　　九十一年度易緝字第三一號
　　公　訴　人　臺灣屏東地方法院檢察署檢察官
　　被　　　告　甲○○
右列被告因詐欺案件，經檢察官提起公訴（八十九年度偵字第六六三三號），本院判
決如左：
    主  文
甲○○連續意圖為自己不法之所有，以詐術使人將本人之物交付，處拘役捌拾日，如
易科罰金，以參佰元折算壹日。
    事  實
一、甲○○意圖為自己不法所有，基於詐欺取財之概括犯意，自民國八十九年六月一
    日起至同年九月二十二日止，先後至屏東市○○路一四０號乙○○所經營尚峰木
    材行訂購木材裝潢原料多批，每次從數千元（新台幣下同）至數萬元不等，並佯
    稱其承包之工程結束領得工程款後，即迅予清償貨款，乙○○因而陷於錯誤，先
    後多次交付前述木材裝潢原料合計為五十七萬三千五百九十七元，惟甲○○領得
    工程款後即避不見面，乙○○遍尋無著始知受騙。
二、案經乙○○訴由台灣屏東地方法院檢察署檢察官偵查起訴，甲○○於本院審理時
    逃匿，經本院發佈通緝後始於九十一年四月四日為警逮捕歸案。
    理  由
一、訊據被告甲○○矢口否認有詐欺犯行，辯稱：與乙○○認識很久，之前就有生意
    往來，剛開始每個月都有結清工程款，乙○○知道我有負債，而且我做這個工程
    也沒有賺錢，因一時周轉不靈，就沒有辦法按月結清款項，所以才沒有所以才沒
    有還他錢等語。經查：被告甲○○自八十九年六月一日至九月二十二日止，先後
    向告訴人乙○○訂購總計五十七萬三千五百九十七元之木材裝潢原料後，即避不
    見面之事實，業據告訴人乙○○於偵查中及本院審理時指訴甚詳（見偵查卷第二
    十三頁反面、第二十四頁、本院九十一年四月二十五日審判筆錄），且被告甲○○自八十九年五月二十九日起至九月二十七日止，先後向證人丁○○領取總計一
    百零五萬八千五百元之工程款等情，已據證人丁○○於本院審理時證述無訛（見
    本院九十一年五月九日審判筆錄），被告甲○○既已自證人丁○○領取一百多萬
    之工程款，竟未支付其積欠告訴人乙○○之貨款，被告甲○○所辯因週轉不靈，
    才沒有還錢云云，顯非實在，參以被告事後竟逃逸無蹤，躲避告訴人之追索等情
    ，益證其有詐欺之犯行無疑，此外，並有估價單七十七張、吳澄潔律師之通知函
    、收據各一紙附卷可稽，本件事證明確，被告犯行堪以認定。
二、核被告甲○○所為，係犯刑法第三百三十九條第一項之詐欺取財罪。被告先後多
    次詐欺取財犯行，時間緊接，方法相同，觸犯構成要件相同之罪名，顯係基於概
    括犯意反覆為之，依連續犯規定論以一罪，並依法加重其刑。爰審酌被告之素行
    、犯罪動機、手段、所生危害、告訴人亦自被告施工處取得部分款項且不願追究
    及其犯後態度等一切情狀，量處如主文所示之刑，並諭知易科罰金之折算標準。
三、末按行為後法律有變更者，適用裁判時之法律。但裁判前之法律有利於行為人者
    ，適用最有利於行為人之法律，刑法第二條第一項定有明文；查刑法第四十一條
    業經修正，並經總統於九十年一月十日公布施行，於同年月十二日生效。是本件
    被告犯罪之時間，雖在刑法第四十一條修正前，惟依刑法第二條第一項前段規定
    ，仍應適用裁判時即修正後之刑法第四十一條第一項前段，就被告之宣告刑諭知
    易科罰金及其折算標準。
四、被告經合法傳喚，無正當理由不到庭，本院認本件係應處拘役之案件，爰不待其
    陳述逕行判決。
五、移送併辦意旨（九十年度偵字第四五四七號）認被告甲○○於八十九年三月二十
    七日十一時許，在高雄市前鎮區○○○路二五二號二十樓之十三、十四，向丙○○所經營之廷尚企業有限公司高雄分公司承包裝潢工程，雙方約定分四期給付工
    程款，丙○○支付第三期工程款之後，被告甲○○即避不見面，因認該部分被告
    亦涉有詐欺取財罪嫌。惟被告於本院審理時辯稱：我這是工程糾紛，因為丙○○
    吹毛求疵，所以我不願意做，所以他就請別人接了等語（見本院九十一年四月四
    日訊問筆錄）。按一般工程款之支付，均係按照工程進度支付，告訴人邱俊傑既
    已支付第一期至第三期之工程款，顯見被告應已完成前三期之部分，自難以其未
    繼續完成第四期工程之部分，而認為其有不法所有之意圖，本件應係民事契約履
    行之問題，與刑法之詐欺取財罪之構成要件有別，該部分既不能證明被告犯罪，
    與起訴部分自無連續犯之裁判上一罪關係，爰檢卷退回檢察官另行處理。
據上論斷，應依刑事訴訟法第二百九十九條第一項前段、第三百零六條，刑法第二條
第一項前段、第五十六條、第三百三十九條第一項、第四十一條第一項前段，罰金罰
鍰提高標準條例第一條前段、第二項，判決如主文。
本案經檢察官王光傑到庭執行職務。
中      華      民      國      九十一      年    五    月    二十三    日
                                        臺灣屏東地方法院刑事第三庭
                                            審判長法  官  黃國永
                                                  法  官  陳姵君
                                                  法  官  余德正
右正本證明與原本無異。
如不服本判決應於收受本判決後送達後十日內向本院提出上訴書狀，其未敘述上訴理
由者，並得於提起上訴後十日內向本院補提理由書狀（均須按他造當事人之人數附繕
本 ）「切勿逕送上級法院」
                                                  書記官  曾文玲
中      華      民      國      九十一      年    五    月    二十三    日
附錄法條：
刑法第三百三十九條第一項
意圖為自己或第三人不法之所有，以詐術使人將本人或第三人之物交付者，處五年以
下有期徒刑、拘役或科或併科一千元以下罰金。
